【裁判字號】    95,易,280
【裁判日期】    950605
【裁判案由】    竊盜
【裁判全文】
臺灣桃園地方法院刑事判決               95年度易字第280號
公  訴  人  台灣桃園地方法院檢察署檢察官
被      告  戊○○
                    3
被      告  辛○○
                    （另案在台灣新竹監獄新竹分監執行中）
上列被告等因竊盜案件，經檢察官提起公訴（95年度偵字第1945
號、第1524號），及移送併辦（台灣新竹地方法院檢察署94 年
度偵字第5822號、第608號），本院判決如下：
    主  文
戊○○連續結夥三人以上竊盜，處有期徒刑壹年貳月。扣案之乙
炔壹組（含瓦斯貳桶）沒收。
辛○○共同攜帶凶器竊盜，未遂，處有期徒刑伍月，如易科罰金
，以參佰元折算壹日。扣案之乙炔壹組（含瓦斯貳桶）沒收。
    事  實
一、戊○○、辛○○均基於意圖為自己不法所有之竊盜犯意（戊○○基於概括犯意），並獨自或分別與如附表一所示之人基
    於犯意聯絡，於如附表一所示之時間、地點，以如附表一所
    示之行竊方式，竊取如附表一所示建碁股份有限公司等人之
    財物。嗣分別於下列時、地為警查獲到案：
    (1)戊○○為附表一編號1 犯行後，適為送貨至建碁股份有限
      公司之聯倉貨運公司司機李俊國發現，隨即通知晶禾保全
      公司派駐該公司之保全人員郭功益報警後，經警循線通知
      戊○○到案。
    (2)戊○○為附表一編號2犯行後，經警方調閱監視錄影帶，
      查悉竊嫌所駕駛之自用小貨車車號為L5-6853後，循線查
      緝戊○○到案。
    (3)戊○○為附表一編號3 犯行，並已將布棚鐵腳架搬運至戊○○所駕駛之車號L5-6853 自用小貨車上而得手後，適為
      布棚鐵腳架所有人甲○○發現並報警處理，戊○○為警於
      94年10月27日14時30分許當場查獲，阿正、阿棋則趁隙逃
      逸。
    (4)戊○○、辛○○為附表一編號4 犯行時，適為代屋主何子
      青看管房屋之徐鴻楨發現而未遂，戊○○隨即為經過之巡
      邏警車逮捕，辛○○則趁隙至路邊攔下公車逃逸，仍為警
      方循線於94年11月15日17時許，在復興公車站牌處查獲辛○○到案。並扣得渠等所有足以對人之生命、身體構成威
      脅，可為兇器使用之乙炔1 組（含瓦斯2 桶）。
二、案經桃園縣政府警察局大溪分局、平鎮分局報請台灣桃園地
    方法院檢察署檢察官偵查起訴暨新竹縣政府警察局竹東分局
    、橫山分局報請台灣新竹地方法院檢察署檢察官移送併辦。
    理  由
一、認定被告有罪所憑之證據及理由：
  (一)上揭附表一編號1 之犯罪事實，業據被告戊○○於警詢（見
    95年度偵字第1524號偵查卷第10頁）及本院審理中迭次坦承
    不諱，核與證人己○○（建碁股份有限公司管理部副理）、
    李俊國（聯倉貨運公司司機）、郭功益（晶禾公司保全員）
    分別於警詢、檢察官偵訊中證述上開水溝蓋遭竊之過程相符
    （見同上偵卷第32、35、39、66頁）。此外復有車籍作業系
    統- 查詢認可資料1 份（見同上偵卷第22頁）、現場照片14
    張（見同上偵卷第43頁至第49頁）、監視器翻拍照片6張 （
    見同上偵查卷第69頁至第74頁）附卷可稽。
  (二)上揭附表一編號2 之犯罪事實，業據被告戊○○於警詢、檢
    察官偵訊（見台灣新竹地方法院檢察署95年度偵字第608 號
    偵查卷第4 、28頁）及本院審理中迭次坦承不諱，核與證人
    即被害人庚○○於警詢、檢察官偵訊中證述上開鐵架遭竊之
    過程相符（見同上偵卷第13、28頁）。此外復有車籍作業系
    統- 查詢認可資料1 份（見同上偵卷第17頁）、監視器翻拍
    照片2 張（見同上偵查卷第6 頁）附卷可稽。
  (三)上揭附表一編號3 之犯罪事實，業據被告戊○○於本院審理
    中坦承不諱，核與證人即被害人甲○○、余乾福父子於警詢
    、檢察官偵訊中證述上開布棚鐵腳架遭竊之過程相符（見台
    灣新竹地方法院檢察署95年度偵字第5822號偵查卷第11、30
    頁），此外復有贓物領據1 張（見同上偵卷第15頁）、照片
    4 張（見同上偵卷第16頁至第17頁）附卷可稽。
  (四)上揭附表一編號4 之犯罪事實，業據被告戊○○、辛○○於
    警詢時（見台灣桃園地方法院檢察署95年度偵字第1945號偵
    查卷第19、26頁）及本院審理中坦承不諱，核與目擊證人徐
    鴻楨、胡邱碧滿、查獲之警員丙○○於警詢、本院審理中（
    見本院95年5 月22日審理筆錄）證述查獲之過程相符（見同
    上偵卷第35、62頁）。此外復有贓物領據1 份（見同上偵卷
    第38頁）、車籍作業系統- 查詢認可資料1 份（見同上偵卷
    第40頁）、現場照片4 張（見同上偵卷第41頁至第42頁）、
    乙炔1 組（含瓦斯2 桶）分別附卷、扣案可稽。又被告2 人
    雖否認扣案之乙炔1 組（含瓦斯2 桶）為渠等所有，惟被告
    2 人於上開警詢中均曾提及以乙炔切割鋼條之事實，且證人
    胡邱碧滿亦證稱：有看見辛○○用乙炔切割鋼條之情（見同
    上偵卷第63頁），足見扣案之乙炔1 組（含瓦斯2 桶）應係
    被告2 人所有，並為供渠等切割、行竊鋼條之工具無訛。至
    於被告2 人雖另於警詢中提及另有共犯「楊哥」（或楊國正
    、阿正）云云，惟據警方查證結果並無該楊國正其人，且證
    人徐鴻楨、胡邱碧滿均證稱僅見被告2 人行竊，未見到第3
    人之事實，嗣被告2 人於本院審理中亦均改稱並無第3 名共
    犯，準此，本院認為本件應係被告2 人共同行竊，而無第3
    名共犯存在，附此敘明。
  (五)綜上足見被告2 人上開自白均與事實相符。本件事證明確，
    被告2 人竊盜犯行均堪以認定，應依法論科。
二、論罪科刑部分：
  (一)按刑法第321 條第1 項第3 款之「兇器」其種類並無限制，
    凡客觀上足對人之生命、身體、安全構成威脅，具有危險性
    之兇器均屬之，且只須行竊時攜帶此種具有危險性之兇器為
    已足，並不攜帶之初有行兇之意圖為必要（最高法院著有79
    年台上字第5253號判例意旨參照），本件被告2 人用以行竊
    使用之乙炔1 組（含瓦斯2 桶），客觀上自足供兇器使用。
    核被告2 人所犯之法條分別如附表一所示。就如附表一編號
    4 案件，被告2 人攜帶凶器著手行竊後，因遭人發現而未取
    得財物，核其等所為係犯刑法第321 條第2 項、第1 項第3
    款之攜帶凶器竊盜未遂罪，並依刑法第26條前段之規定，減
    輕其刑。
  (二)被告2 人分別與如附表一所示之人，就各該竊盜犯行間，有
    犯意聯絡及行為之分擔，應依刑法第28條規定，論以共同正
    犯。
  (三)被告戊○○先後4 次竊盜犯行，時間緊接，方法相同，觸犯
    構成要件相同之罪名，顯係基於概括犯意為之，為連續犯，
    應依刑法第56條規定論以刑法第321 條第1 項第4 款之結夥
    三人竊盜一罪，並加重其刑。
  (四)公訴人雖僅就被告如附表一編號1 、4 之犯行提起公訴，然
    檢察官就犯罪事實一部起訴者，其效力及於全部，本件被告
    如附表一編號2 、3 所載之犯罪事實，與前揭論罪科刑之部
    分，有連續犯之關係，已如前述，本院自應就屬於裁判上一
    罪之部分一併加以審理。
三、量刑審酌部分：
    爰審酌被告2 人之品行、素行不佳，犯罪之動機、目的係為
    竊取鐵材轉售牟利、手段分別係以徒手搬運、以乙炔切割之
    方式為之，分別行竊之次數為4 次、1 次，兼衡之各該行竊
    財物之價值、犯罪所得、犯罪所生危害，於犯罪後坦承犯行
    ，又檢察官並未具體求刑等一切情狀，分別量處如主文所示
    之刑，就被告辛○○並諭知如易科罰金之折算標準，以資懲
    儆。
四、沒收部分：
    扣案之乙炔1 組（含瓦斯2 桶），係被告2 人所有供本案行
    竊犯罪所用之物，已如前述，應依刑法第38條第1 項第2 款
    規定宣告沒收之。
五、退併辦部分（附表二，台灣新竹地方法院檢察署95年度偵字
    第758號）：
  (一)移送併辦意旨略以：被告辛○○基於同上概括犯意，連續於
    如附表二所示之時間、地點，以如附表二所示之方式，行竊
    筆記型電腦1 台，因認被告辛○○就此部分亦涉有刑法第32
    0 條第1 項之竊盜罪嫌云云。
  (二)訊據被告辛○○堅決否認涉有如附表二所示之竊盜犯行，辯
    稱：本案與我無關，我並沒有偷電腦，也沒有拿去賣等語。
  (三)公訴人認被告涉有如附表二所示之竊盜犯行，無非係以被害
    人丁○○證述：我發現電腦失竊後，就要求表哥「小李」（
    李永康）代為尋找，據李永康轉述收購贓物之人稱係被告辛○○拿來賣的云云資為論據。然查，上開證述內容係出自丁○○輾轉轉述李永康聽聞自不詳之人而來，為典型之傳聞證
    據，縱被告並未爭執該證據能力，然其證據價值甚低應無疑
    義。況且，依據被害人丁○○於本院審理中之證稱：因為李
    永康有竊盜前科，所以我在發現電腦失竊後1 、2 個小時，
    就找他幫忙查詢竊嫌可能銷贓之處，李永康於4 、5 小時後
    立即告知我前往龍潭百年大鎮某處等候，他自己進入交涉，
    並稱對方要求給付4 千元贖回乙情，足見李永康查察贓物之
    效率異常之高、過程之懸疑，似有蹊蹺。再加以丁○○證稱
    ：電腦失竊前那幾天有一部綠色TOYOTA車在附近繞來繞去，
    找到電腦後就未再出現等情，益見本件竊案之嫌疑人更有他
    人。縱上所述，本院認為公訴人所舉之證據尚嫌不足，就被
    告是否涉有如併辦意旨所述之犯行尚有合理之懷疑存在，尚
    難遽為被告不利之認定，此部分自應退由檢察官另行偵查處
    理。
據上論斷，應依刑事訴訟法第299條第1項前段，刑法第28條、第
56條、第321條第1項第4款、第321條第2項、第1項第3款、第26
條前段、第41條第1 項前段、第38條第1 項第2 款，罰金罰鍰提
高標準條例第2條，判決如主文。
本案經檢察官邱曉華到庭執行職務。
中    華    民    國    95    年    6     月    5     日
                  刑事第六庭  審判長法  官  林  孟  宜
                                    法  官  蔡  寶  樺
                                    法  官  陳  永  來
以上正本證明與原本無異。
如不服本判決，應於判決送達後10日內向本院提出上訴狀（應附
繕本），上訴於臺灣高等法院。
                                    書記官  劉  霜  潔
中    華    民    國    95    年    6     月    5     日
附錄本案論罪科刑法條：
中華民國刑法第321條
犯竊盜罪而有左列情形之一者，處六月以上、五年以下有期徒刑
：
一  於夜間侵入住宅或有人居住之建築物、船艦或隱匿其內而犯
    之者。
二  毀越門扇、牆垣或其他安全設備而犯之者。
三  攜帶兇器而犯之者。
四  結夥三人以上而犯之者。
五  乘火災、水災或其他災害之際而犯之者。
六  在車站或埠頭而犯之者。
前項之未遂犯罰之。
附表一：
┌─┬───┬────┬──────┬───────┬────┬────┬───┐
│編│行為人│時間    │ 地點       │犯罪方法      │被害人暨│所犯法條│備註  │
│號│      │(民國)  │            │              │損失財物│(刑法)  │      │
├─┼───┼────┼──────┼───────┼────┼────┼───┤
│1 │戊○○│94年8月 │桃園縣龍潭鄉│戊○○駕駛車號│建碁股份│第321條 │乙○95│
│  │與真實│28日15時│高原村渴望路│L5-6853號自小 │有限公司│第1項第 │年度偵│
│  │姓名年│28分許  │83 號「建碁 │貨車至現場，推│所有之水│4款     │字第  │
│  │籍不詳│        │股份有限公司│由「王進發」、│溝蓋12片│結夥三人│1524號│
│  │之成年│        │」庫房後之垃│「阿康」負責竊│（價值約│以上竊盜│起訴  │
│  │男子「│        │圾車旁      │取該公司水溝蓋│新台幣- │罪      │      │
│  │王進發│        │            │12 片，並搬運 │下同-6萬│        │      │
│  │」、阿│        │            │至上開小貨車上│元）    │        │      │
│  │康共3 │        │            │。得手後將竊得│        │        │      │
│  │人    │        │            │之水溝蓋運往桃│        │        │      │
│  │      │        │            │園縣平鎮市中興│        │        │      │
│  │      │        │            │路平鎮段某資源│        │        │      │
│  │      │        │            │回收場銷贓變賣│        │        │      │
│  │      │        │            │，得款約4千餘 │        │        │      │
│  │      │        │            │元。          │        │        │      │
├─┼───┼────┼──────┼───────┼────┼────┼───┤
│2 │戊○○│94年10月│新竹縣橫山鄉│戊○○駕駛車號│劉成璋所│第320條 │竹檢94│
│  │      │21日12時│沙坑村10鄰  │L5-6853號自小 │有之母豬│第1項   │年度偵│
│  │      │許      │103號前菜園 │貨車，徒手竊取│分娩床鐵│普通竊盜│字第  │
│  │      │        │內          │劉成璋所有之母│架（價值│罪      │608號 │
│  │      │        │            │豬分娩床鐵架，│約4萬元 │        │併案  │
│  │      │        │            │得手後變賣，得│）      │        │      │
│  │      │        │            │款約1千元。   │        │        │      │
├─┼───┼────┼──────┼───────┼────┼────┼───┤
│3 │戊○○│94年10月│新竹縣芎林鄉│戊○○駕駛車號│甲○○所│第321條 │竹檢95│
│  │與真實│27日14時│華龍村4鄰鹿 │L5-6853號自小 │有之布棚│第1項第4│年度偵│
│  │姓名年│許      │寮坑195號   │貨車，結夥「阿│鐵腳架40│款      │字第  │
│  │籍均不│        │            │政」、「阿棋」│支（價值│結夥三人│5822號│
│  │詳之成│        │            │3人，徒手竊取 │約28000 │以上竊盜│併案  │
│  │年男子│        │            │甲○○所有置放│元）    │罪      │      │
│  │阿政、│        │            │在工寮內之布棚│        │        │      │
│  │阿棋共│        │            │鐵腳架40支，並│        │        │      │
│  │3人   │        │            │已將部分鐵架搬│        │        │      │
│  │      │        │            │至上開貨車上得│        │        │      │
│  │      │        │            │手，經甲○○當│        │        │      │
│  │      │        │            │場發現報警查獲│        │        │      │
│  │      │        │            │。            │        │        │      │
├─┼───┼────┼──────┼───────┼────┼────┼───┤
│4 │戊○○│94年11月│桃園縣復興鄉│戊○○、辛○○│何子青所│第321條 │乙○95│
│  │辛○○│15日15時│澤仁村20鄰霞│自之前已遭竊之│有之C型 │第2項、 │年度偵│
│  │      │20分許  │雲坪45號庭院│後門進入，以足│鋼鐵條30│第1項第3│字第  │
│  │      │        │內（無人住居│供凶器使用之乙│支（價值│款      │1945號│
│  │      │        │之空屋）    │炔（含瓦斯2桶 │約3萬元 │攜帶凶器│起訴  │
│  │      │        │            │）切割C型鋼鐵 │）      │竊盜未遂│      │
│  │      │        │            │條30支，未及搬│        │罪      │      │
│  │      │        │            │上貨車之際，為│        │        │      │
│  │      │        │            │徐鴻楨發現而未│        │        │      │
│  │      │        │            │遂。          │        │        │      │
└─┴───┴────┴──────┴───────┴────┴────┴───┘
附表二：
┌─┬───┬────┬──────┬───────┬────┬────┬───┐
│編│行為人│時間    │ 地點       │併案意旨所認犯│被害人暨│所犯法條│備註  │
│號│      │        │            │罪方法        │損失財物│(刑法)  │      │
├─┼───┼────┼──────┼───────┼────┼────┼───┤
│1 │辛○○│94年10月│新竹縣關西鎮│辛○○於左開時│丁○○所│第320條 │竹檢95│
│  │      │8日13時 │錦山里19鄰  │、地至丁○○住│有之手提│第1項   │年度偵│
│  │      │許      │220號丁○○ │處，徒手竊取陳│電腦1部 │        │字第  │
│  │      │        │住處        │聯昌所有之手提│，價值約│        │758號 │
│  │      │        │            │電腦1部，得手 │新台幣1 │        │併案  │
│  │      │        │            │後轉賣至桃園縣│萬元    │        │      │
│  │      │        │            │龍潭鄉百年大鎮│        │        │      │
│  │      │        │            │附近某不詳之人│        │        │      │
│  │      │        │            │。            │        │        │      │
└─┴───┴────┴──────┴───────┴────┴────┴───┘


司法院資訊處製作；財團法人民間司法改革基金會備份。
